【裁判字號】    95,抗,85
【裁判日期】    950328
【裁判案由】    拍賣抵押物
【裁判全文】
臺灣臺中地方法院民事裁定                95年度抗字第85號
抗  告  人  乙○○
                      現於台灣台中監獄執行中
相  對  人  中國信託商業銀行股份有限公司
法定代理人  甲○○
上列當事人間聲請拍賣抵押物事件，抗告人對於中華民國95年2
月15日本院簡易庭94年度中拍字第335號所為裁定提起抗告，本
院裁定如下：
    主  文
抗告駁回。
抗告程序費用新臺幣壹仟元由抗告人負擔。
    理  由
一、按抵押權人於債權已屆清償期而未受清償者，得聲請法院拍
    賣抵押物，就其賣得價金而受清償，民法第873條第1項定有
    明文。又抵押權經設定登記後，債權人因債務屆滿未受清償
    ，依民法第873條第1項之規定，即得聲請法院拍賣抵押物，
    如對於此項法律關係有爭執時，亦應由有爭執之人提起訴訟
    ，以求解決，不得僅依抗告程序聲明其有爭執，並據為廢棄
    拍賣裁定之理由，最高法院51年台抗字第269號判例可資參
    照。是拍賣抵押物准許強制執行之裁定，係屬非訟事件裁定
    ，為裁定之法院僅就抵押權人所提出之債權憑證、抵押權設
    定契約書、他項權利證明書、土地暨建物登記謄本為形式上
    之審查，無從審酌屬於實體上法律關係之事由，抗告法院即
    本院就拍賣抵押物裁定准予強制執行事件亦應僅就形式審查
    ，不得審酌抗告人關於實體事項之抗辯事由，合先敘明。
二、本件相對人主張抗告人向其分別(1)借款新台幣（下同）2,00
    0,000元、(2)借款170,000元及(3)申請現金卡，借款最高限額
    500,000元，初次額貸限額50,000元，約定有利息、遲延利
    息、違約金，而上開(1)、(2)清償日期均為民國113年9月7日
    ，另(3)之借款期間自相對人核准啟用日起算為其一年，每次
    期滿前經相對人書面同意，得繼續延長1年，不另行換約，
    其後亦同，應按月繳納本息，如有一期未履行，即喪失期限
    利益，並以原裁定附表所示之不動產設定最高限額2,610,00
    0元之抵押權作為擔保，且經依法登記，詎抗告人分別自(1)
    94年8月9日、(2)94年7月22日、(3)94年6月29日起即未依約繳
    付本息，應視同全部到期，計分別尚欠本金(1)1,993,075元
    、(2)170,000、(3)49,546元及利息、遲延利息、違約金，爰
    依法聲請拍賣抵押物等情，並提出土地、建物登記謄本、他
    項權利證明書、抵押權設定契約書、借據為證。原裁定依民
    法第873條第1項規定，准許相對人之聲請，即無不合。
三、抗告意旨略以：相對人所稱借款時間、金額均為正確，惟因
    抗告人在獄中服刑，致無法繳納利息，縱依法應拍賣抵押物
    ，請求將拍賣日期延後至相對人服完刑期出監時，以便抗告
    人得處理拍賣處所衣物及傢俱等語。經查，抗告人抗告意旨
    ，並未否認系爭抵押權之設定及積欠之借款金額，而其得否
    請求延期清償，係屬實體上之爭執；另是否延後拍賣期日，
    亦屬相對人取得拍賣抵押物之執行名義聲請強制執行後，是
    否同意延緩執行之問題。依上開說明，應由抗告人另循救濟
    途徑，以資解決，本件非訟事件程序不得加以審究。是本件
    抗告為無理由，應予駁回。
四、據上論結，本件抗告為無理由，依非訟事件法第46條、第21
    條第2項、第24條第1項，民事訴訟法第495條之1第1項、第
    449條第1項、第78條，裁定如主文。
中    華    民    國    95    年     3    月    28    日
                  民事第三庭    審判長法  官  張瑞蘭
                                      法  官  陳毓秀
                                      法  官  卓進仕
正本係照原本作成。
如不服本裁定，僅得於收受本裁定正本送達10日內，以適用法規
顯有錯誤為理由，向本院提出再抗告狀（須附繕本一份及繳納再
抗告裁判費新台幣1,000元），經本院許可後始可再抗告，前項
許可以原裁定所涉及之法律見解具有原則上重要性者為限。
中    華    民    國    95    年     3    月    28    日
                                      書記官


司法院資訊處製作；財團法人民間司法改革基金會備份。
